臺灣高等法院高雄分院刑事判決　　　　100年度上易字第276號
上　訴　人
即　被　告　趙光裕
上列上訴人因詐欺案件，不服臺灣高雄地方法院99年度審易字第
3329號中華民國100 年1 月31日第一審判決（起訴案號：臺灣高
雄地方法院檢察署98年度偵緝字第1380號），提起上訴，本院判
決如下：
     主  文
上訴駁回。
     理  由
一、按不服地方法院之第一審判決而上訴者，應向管轄第二審之
    高等法院為之，且上訴書狀應敘述具體理由。第二審法院認
    為上訴書狀未敘述理由或上訴有刑事訴訟法第362 條前段之
    情形者，應以判決駁回之，刑事訴訟法第361 條第1 項、第
    367 條前段定有明文。所謂不服第一審判決之具體理由，必
    係依卷內既有訴訟資料或提出新事證，指摘或表明第一審判
    決有何採證認事、用法或量刑等足以影響判決本旨之不當或
    違法，而構成應予撤銷之具體理由，始足當之；倘僅泛言原
    判決認定事實錯誤、違背法令、量刑失之過重或輕縱，而未
    指出具體事由，或形式上雖已指出具體事由，然該事由縱使
    屬實，亦不足以認為原判決有何不當或違法者，皆難謂係具
    體事由，俾與第二審上訴制度在請求第二審法院撤銷、變更
    第一審不當或違法之判決，以實現個案救濟及節制濫行上訴
    之立法目的相契合。是倘上訴人之上訴書狀雖述上訴理由
    ，惟並未具體述第一審判決有何不當或違法情形，即與未
    述具體理由無異，所為上訴，即非適法。
二、本件上訴人即被告趙光裕（下稱被告）雖於民國100 年2 月
    16日之上訴期間屆滿前提出上訴理由書狀（按原審判決書於
    100 年2 月10日送達予被告），嗣於上訴補充理由狀稱：被
    告當時生意經營失敗，遭人恐嚇追討，致無法與告訴人聯絡
    ，而遭告訴人誤解；被告現已取得告訴人之諒解，並以最大
    誠意在有生之年歸還該筆款項。原審判決被告有期徒刑1 年
    2 月（按已減為有期徒刑7 月），請再酌情減輕之云云。
三、經查：原審認被告犯有詐欺取財罪，係據被告於原審審理時
    坦承不諱，核與證人即被害人王明宏及其配偶蘇壽妹於偵查
    中之證述相符（見偵一卷第11頁、偵二卷第41、83、104 至
    105 、124 至125 、174 至176 、220 至221 頁），並有合
    庫銀行大順分行99年3 月26日合金順存字第0990001131號函
    暨檢附之高宜公司上開0000000000000 號帳戶之開戶資料及
    交易明細表、99年6 月14日合金順存字第0990001486號函暨
    檢附之無摺轉支、交換付款資料及退票理由單、合庫銀行96
    年1 月8 日存款憑條、聲請狀影本各1 份（見偵一卷第4 頁
    、偵二卷第114 至117 、200 至214 、237 至320 頁），足
    見被告之任意性自白與事實相符，得為認定犯罪之依據。從
    而，本件事證明確，被告上開犯行堪以認定，應依法論科。
四、雖被告以上開理由，提起上訴；然查，本案被告所犯係刑法
    第339 條第1 項之詐欺取財罪，其法定刑5 年以下有期徒刑
    。而被告詐得之金額高達51萬4,000 元，數額非微，且其以
    向法院聲請假扣押為由詐騙被害人之行為，恐損害司法機關
    威信，因而原審判處被告有期徒刑1 年2 月，並依中華民國
    九十六年罪犯減刑條例規定，減為有期徒刑7 月，原審量刑
    已屬偏輕，已無改判處較輕之刑之空間。況被告另有詐欺取
    財案件，經原審法院於99年12月24日以99年度審簡字第4156
    號判處有期徒刑3 月確定在案，有臺灣高等法院被告前案紀
    錄表附卷可稽，亦不得予以緩刑宣告。
五、本院審酌上情，認原審已依全辯論意旨及調查證據之結果，
    論處被告罪刑，並說明其認定事實之理由及所憑之證據，客
    觀上認事用法尚無不合，並在刑期之法定範圍內，科處被告
    有期徒刑1 年2 月，減為有期徒刑7 月，量刑亦稱允可。茲
    被告上訴意旨，非依據卷內訴訟資料或提出新事實新證據，
    具體指摘原判決認定事實、適用法律有何違法或不當；甚至
    未具體指摘原判決就證據之取捨有何違背論理法則或經驗法
    則之情事，則其上訴顯屬未敘述具體理由。核之上揭說明，
    應認本件上訴違背法律上之程式。爰依刑事訴訟法第367 條
    前段、第372 條，不經言詞辯論，逕為判決如主文。
中    華    民    國  100     年    4     月    7     日
                  刑事第四庭    審判長法  官  蕭權閔
                                      法  官  唐照明
                                      法  官  吳進寶
以上正本證明與原本無異。
本判決不得上訴。
中    華    民    國  100     年    4     月    7     日
                                      書記官  唐奇燕